【裁判字號】    97,易,182
【裁判日期】    990226
【裁判案由】    詐欺
【裁判全文】
臺灣士林地方法院刑事判決
                                    97年度易字第182號
公  訴  人  臺灣士林地方法院檢察署檢察官
被      告  乙○○
                   指定送達：.
選任辯護人  劉韋廷律師
上列被告因詐欺取財案件，經檢察官提起公訴（97年度偵字第
182號），本院判決如下：
    主  文
乙○○無罪。
    事  實
壹、公訴意旨略以：(一)被告乙○○ (原名庚○○，下簡稱被告)
    意圖為自己不法之所有，基於詐欺之概括犯意，於民國（下
    同）93年1 月間起至93年8 月間止，在臺北市○○路○ 段12
    8 號之1 ，向己○○訛稱：伊係證券公司營業員，須借款代
    客戶融資購買股票及為其舅、弟購買股票籌措資金云云，並
    簽發華南商業銀行支票佯為擔保，使己○○陷於錯誤，先後
    向己○○詐得總計新臺幣（下同）536 萬元，惟被告簽發之
    支票經己○○遵期提示支票均未兌現，被告又簽發本票11張
    換回前開支票，經己○○遵期提示亦未兌現；(二)被告又承前
    揭詐欺之概括犯意，於94年1 、2 月間，向甲○○訛稱：伊
    有友人自美國返國，欲投資股市，臨時無法匯款，因股票交
    割款不足，須借款急用，1 週後返還云云，並簽發無法兌現
    之華南商業銀行支票佯為擔保，致甲○○陷於錯誤，先後向
    甲○○詐得120 萬元，然上述支票經甲○○遵期提示未兌現
    ，被告復於94年4 月30日簽發金額60萬元之本票2 紙予甲○○，經甲○○遵期提示亦未兌現；(三)被告再承前揭詐欺之概
    括犯意於94年3 、4 月間，向戊○○訛稱：伊為證券公司營
    業員，要為客戶代墊股票交割款，須借款急用，於本票到期
    日還款云云，並簽發無法兌現之本票佯為擔保，致戊○○陷
    於錯誤，先後向戊○○詐得44萬元，然上述本票經戊○○遵
    期提示並未兌現，被告又更改電話號碼，致戊○○聯絡無著
    。嗣因被告於94年7 月27日將原姓名庚○○更改為乙○○，
    於94年9 月6 日將原國民身份證統一編號Ｚ000000000號，更
    改為Ｚ000000000號，於95年4 月12日將戶籍地址遷至臺北市
    士林區戶政事務所，隱匿避不出面，躲避己○○、甲○○、
    戊○○等3 人，致己○○、甲○○、戊○○等3 人尋覓無著
    ，始知受騙，因認被告前揭所為係犯刑法339 條第1 項之詐
    欺取財罪嫌云云。
貳、按犯罪事實應依證據認定之，無證據不得認定其犯罪事實；
    不能證明被告犯罪者，應諭知無罪之判決，刑事訴訟法第15
    4 條第2 項、第301 條第1 項分別定有明文。又按刑事訴訟
    法第161 條第1 項規定檢察官就被告犯罪事實，應負舉證責
    任，並指出證明之方法。對於其所訴之被告犯罪事實，應負
    提出證據及說服之實質舉證責任，倘所提出之證據，不足為
    被告有罪之積極證明，或其闡明之證明方法，無從說服法官
    以形成被告有罪之心證，基於無罪推定之原則，自應為被告
    無罪判決之諭知。而所謂認定犯罪事實之證據，係指足以認
    定被告確有犯罪行為之積極證據而言，如未發現相當證據，
    或證據不足以證明，自不能以推測或擬制之方法，以為裁判
    基礎（最高法院40年臺上字第86號判例要旨參照）。另認定
    犯罪事實所憑之證據，雖不以直接證據為限，間接證據亦包
    括在內；然而無論直接或間接證據，其為訴訟上之證明，須
    於通常一般之人均不致有所懷疑，而得確信其為真實之程度
    者，始得據為有罪之認定，倘其證明尚未達到此一程度，而
    有合理之懷疑存在時，事實審法院復已就其心證上理由予以
    闡述，敘明其如何無從為有罪之確信，因而為無罪之判決，
    尚不得任意指為違法（最高法院76年臺上字第4986號判例要
    旨參照）。次按告訴人之告訴，係以使被告受刑事追訴為目
    的，其指訴是否與事實相符，仍應調查其他證據，以資審認
    ，必被害人所述被害情形，無瑕疵可擊，且就其他方面調查
    ，又與事實相符，始足據為有罪判決之基礎（最高法院81年
    度臺上字第3539號判例要旨參照）。再按刑法第339條第1項
    之詐欺罪，除行為人主觀上有不法所有之意圖外，尚須施用
    詐術使被害人陷於錯誤而交付財物，始足構成（最高法院86
    年度臺非字第252號判決要旨參照）。
參、程序方面：按被告以外之人於審判外之陳述，雖不符前4 條
    之規定，而經當事人於審判程序同意作為證據，法院審酌該
    言詞陳述或書面陳述作成時之情況，認為適當者，亦得為證
    據。當事人、代理人或辯護人於法院調查證據時，知有第15
    9 條第1 項不得為證據之情形，而未於言詞辯論終結前聲明
    異議者，視為有前項之同意，刑事訴訟法第159 條之5 定有
    明文。查證人即告訴人戊○○、甲○○、己○○於偵查中向
    檢察官所為之指訴，乃被告以外之人於審判外所為之陳述，
    然前開證人所為之指訴，均經檢察官、被告及辯護人於本院
    審理時不爭執其證據能力，亦未聲明異議，衡之前開證人於
    偵查中證述時均有全程錄音，所述亦屬其等親身經驗之事，
    亦無證據證明有受到任何強暴、脅迫或不正方法取供之情事
    ，是以，本院認前開證人於偵查中證述之內容得為證據，合
    先敘明。
肆、得心證之理由
一、公訴人認被告犯刑法第339 條第1 項之罪嫌，無非以告訴人
    戊○○、甲○○、己○○之指訴、金融機構帳號存摺、往來
    明細、被告簽發本票、支票、財團法人金融聯合徵信中心信
    用卡基本資訊彙總、票據信用資訊連結作業資料、被告戶籍
    資料及變更資料為主要論據。然訊據被告否認有何詐欺取財
    之犯行，並堅稱：雖然有向告訴人戊○○、甲○○、己○○
    等人借款支應其個人股票投資之資金，但其於93年起長期向
    告訴人借貸，均有借有還且支付高額利息，嗣因被告投資股
    票失利，94年之借款方未清償，但仍有支付部分利息，其中
    扣除清償金額後，目前尚積欠告訴人己○○約180 萬元，積
    欠告訴人甲○○約60萬元、告訴人戊○○部分約40萬元，開
    立予告訴人戊○○之本票金額44萬元，其中4 萬元是利息但
    亦未支付，會重新開立本票或換票係為拖延付款期間，其原
    在元大京華證券公司擔任營業員，直至94年4 月10日方離職
    ，94年中信用卡才被陸續強制停卡，甚至被告於發生支票退
    票後，仍在94年3 、4 月間繼續支付利息予告訴人，顯見被
    告並無任何詐欺之不法意圖，亦未使用詐術，本件應屬單純
    民事糾紛等語。
四、經查：
甲、告訴人己○○借款部分
  (一)質之證人即告訴人己○○（下簡稱告訴人己○○）於偵查中
    係證稱：被告陸續借款10幾次，長達半年之久，均有正常清
    償，直至前年（即93年）農曆過年前被告向我借款，並開立
    12張支票，跳票後，又開立11張本票換回支票，之後即避不
    見面，借款都是用轉帳，有的是預借現金，未約定利息，但
    如果是用預借現金，會將利息、手續費加入借款金額，借款
    金額總計536 萬5 千元，分成12次借款，前後共8 個月等語
    （95年度他字第2371號卷第17-18 頁），復於96年12月5 日
    偵查中證稱：被告係自94年6 、7 月至96年1 、2 月間借款
    ，詳細日期忘記，要看存摺之紀錄等語（96年度偵緝字第98
    2 號卷第81頁），再於本院審理時證稱：93年5 、6 月間認
    識被告，在士林一家禮品店認識被告後，開始與被告有金錢
    借貸，借貸期間長達半年，總借貸金額536 萬元，被告有清
    償過，但大約清償後2 、3 天又馬上借走，直到94年農曆年
    前我告知被告因為我先生不同意再借款，因此，被告依照之
    前積欠款項（即93年底之借款）之金額開立支票，但自94年
    1 月初都退票，後來被告又藉口車禍借款100 萬元，但均未
    清償等語（本院卷(一)第241-246 頁），顯見告訴人己○○前
    後指訴關於被告詐欺借款時間，或曰於93年1 月至8 月，或
    曰93年底至94年初，指訴被告涉犯詐欺之時間明顯出入，而
    難盡信。
  (二)又觀之告訴人己○○所稱轉帳匯款予被告而使用之中國信託
    銀行城中分行000000000000號帳戶、合作金庫銀行板橋分行
    00000000000 號帳戶、華南銀行天母分行000000000000號帳
    戶、華南銀行南港分行000000000000號帳戶之往來交易明細
    ，其中計算自93年6 月27日起至94年4 月20日止之匯款總額
    高達16,277,100元（計算式參見附表1 、2 ，以及本院(三)卷
    第231 、234- 242、246-247 、249-251 頁），然考之被告
    所使用之華南銀行000000000000號支票帳戶、華南銀行0000
    00000000號活儲帳戶、中國信託銀行大葉簡易分行00000000
    0000號帳戶、第一銀行00000000000 號帳戶、台新銀行0000
    000000000 號帳戶之交易明細資料（參見附表1） ，被告以
    ATM 轉帳或匯款或支票清償告訴人己○○借款之金額，共計
    17,2 84,417 元（參見附表3 、本院(二)卷第75-282頁、本院
    卷(三)第232-250 頁），已超出告訴人己○○所稱借款予被告
    之金額甚多。
  (三)此外，依據前揭被告及告訴人己○○帳戶資料交互對照，顯
    示被告於94年1 月至94年4 月底仍有繼續清償告訴人己○○
    之紀錄，金額高達6,531,800 元（詳如附表3） ，亦核與告
    訴人己○○所證被告自94年初起即未再清償之情顯然不同而
    難以信採。是以，倘若被告確有不法所有之意圖，何需於借
    款後陸續清償，甚而清償金額有超過借款金額之情，因此，
    難認被告對告訴人己○○有何詐欺之不法所有意圖甚明。至
    被告確實因從事股票投資，需要資金等情，亦經證人辛○○
    、丙○○等人於本院審理時證述明確（本院(四)卷第176-190
    頁），並有相關證券帳戶資料在卷可佐（本院卷(三)第65-99
    頁），因此，告訴人己○○指稱被告以投資股票需資金相助
    一節，亦與事實相符，難認有何詐術之行使。
乙、告訴人甲○○借款部分
  (一)查，證人即告訴人甲○○（下簡稱告訴人甲○○）所提之告
    訴狀係指被告於94年1 月初向其借款120 萬元，並開立支票
    ，未料94年2 月底支票退票，被告於94年3 月中希望返還支
    票辦理註銷，並另開立2 紙本票，之後即避不見面迄未清償
    等語，並提出開票日及到期日均為94年4 月30日、票面金額
    分別為60萬元、65萬元之本票為佐，復於96年9 月12日偵查
    中證稱：係借予被告125 萬元，未約定利息，之後避不見面
    等語（96年度他字第1980號卷第24頁），再於96年10月17日
    偵查中證稱：被告先前向其借款3 、4 次，有借有還，金額
    都是20多萬元，後來是說美國朋友回國投資股票，資金不足
    ，因而遭被告詐騙借款120 萬元，並開立2 張支票，借款本
    金迄未清償等語（96年度他字第1980號卷第32頁），另於96
    年12月5 日偵查中亦證稱：被告係於94年1 、2 月間，分3
    、4 次借款，共計120 萬元，加上被告要給我的利息2 萬元
    ，共計125 萬元，被告將利息加在本票面額內，但我沒有收
    到任何利息等語明確（96年度偵字第13349 號卷第4-5 頁）
    ，此外，告訴人甲○○於本院審理時證述：93年7 、8 月間
    ，經由我太太的姊姊丙○○介紹認識被告，當時被告在元大
    證券擔任營業員，被告於93年8 、9 月間開始以股票交割款
    不足為由向我借款，共計借款約20次，總金額約為200 萬元
    ，均有清償，被告於94年1 月28日以同樣理由向我借款21萬
    元，開立支票後，又要求取回，被告說其為美國朋友買賣股
    票，需等美國朋友回來才能還款，94年1 月底又向我借款42
    萬元，分2 次借款並開立2 紙支票，支票退票後，又以前揭
    理由說要遲延歸還，94年3 月，被告又以同理由向我借款63
    萬元，分5 次即94年2 月4 日8 萬元、94年2 月16日20萬元
    、94年3 月1 日7 萬元、94年3 月2 日8 萬元、94年3 月4
    日20萬元借款，後來被告未歸還才說要以淡水房屋辦理抵押
    ，但迄未辦理，被告係於94年1 月28日以後之3 筆借款未還
    等語（本院(一)第246-252 頁），基上，告訴人甲○○歷次證
    稱均指訴被告於94年1 月後之借款120 萬元均未清償。
  (二)然觀之被告所使用之華南銀行臺北南門分行000000000000號
    帳戶交易明細內，告訴人甲○○以自己名義或者其所開設之
    祈譽企業社之名義匯款予被告前揭帳戶之紀錄中，告訴人甲○○於94年1 月3 日起至94年3 月4 日止僅匯款104 萬元（
    計算式詳如附表4 ，參照本院(二)第278-281 頁），而依照告
    訴人甲○○提出本院之匯款資料，其於94年1 月3 日、94年
    2 月4 日、94年3 月1 日、94年3 月2 日、94年3 月4 日以
    自己名義分別匯款30萬元、8 萬元、7 萬元、8 萬元、20萬
    元，共計73萬元予被告，其於94年1 月5 日、94年1 月7 日
    、94年2 月16日以丙○○名義匯款20萬元、20萬元、20萬元
    共計60萬元（本院卷(一)第173-174 、278 頁），換言之，依
    告訴人甲○○所指被告於94年1 月3 日起至94年3 月4 日止
    共計借款133 萬元，前後兩種計算方式，均與告訴人甲○○
    所述之被告借款120 萬元之金額有所出入，然以告訴人甲○○於本院審理中詳細證述被告之借款時間、金額之基礎計算
    ，交互參照告訴人甲○○前揭帳戶資料及借款資料所示，告
    訴人甲○○於94年1 月28日之後借款予被告之累計金額亦未
    達120 萬元，核與告訴人甲○○前開所稱被告僅積欠94年1
    月28日以後之借款120 萬元或125 萬元一節顯有出入，從而
    ，被告是否有如告訴人甲○○所述之借款金額並非無疑。
  (三)次衡以告訴人甲○○指稱被告自94年1 月28日之後均未清償
    任何借款本金、利息等語，然參以告訴人甲○○及其開設之
    祈譽企業社所開立之華南銀行000000000000號帳戶、000000
    000000號帳戶中（詳見附表1） ，被告於94年2 月18日、94
    年3 月1 日、94年3 月10日仍有匯款16萬5 千元、21萬元、
    6 萬元，共計43萬5 千元之紀錄（詳見附表5 、本院(一)卷第
    83頁、本院(二)第121 頁），亦與告訴人甲○○前開所述不同
    ，難認被告於94年1 月28日之後向告訴人甲○○之借款，有
    何不法所有意圖存在。此外，交互參照附表1 所示被告使用
    之帳戶、告訴人甲○○使用之帳戶，其中告訴人甲○○匯款
    予被告之款項約為2,934,000 元（詳見附表4） ，然被告匯
    款予告訴人甲○○之金額則高達6,001,000 元，其中94年1
    月至94年3 月之匯款即達163 萬元（詳見附表5） ，益徵被
    告向告訴人甲○○借款應非基於意圖不法所有之詐欺主觀犯
    意而為之，否則被告何需支付超出借款金額甚多之本金、利
    息，甚至於94年1 至3 月間仍有陸續清償之紀錄。
  (四)雖告訴人甲○○證稱：被告係以為美國朋友投資股票所需資
    金為由向其借貸等語，除係告訴人甲○○單方面陳述外，並
    無其他證據可資佐證，而依證人丁○○、丙○○等人之證述
    交互參照均可證被告確實係自己從事股票投資買賣需要資金
    短期周轉，而有長期向告訴人甲○○短期周轉借貸之必要等
    情（本院(四)卷第176-190 頁），亦有被告借用證人丁○○、
    丙○○證券帳戶下單買賣股票等相關證券帳戶資料在卷可按
    ，亦難謂被告以投資股票為由向告訴人甲○○借貸係屬施用
    詐術。至告訴人甲○○所述被告事後表示要以房屋抵押部分
    ，乃被告於借貸後，與告訴人商討欠款處置之方式，亦非於
    借款當時所使用之手段、藉口，故亦不該當於詐術。
丙、告訴人戊○○借款部分
  (一)告訴人戊○○於告訴狀中指訴被告於94年1 月初，以其美國
    友人要投資股市需資金為由，向其借貸44萬元，並開立到期
    日94年3 月25日、94年4 月2 日；票面金額均為22萬元之本
    票2 紙，迄未清償等語，卻於96年9 月12日、96年10月17日
    、96年12月5 日偵查中指稱：被告說其在元大證券公司擔任
    營業員，要為客戶代墊股票交割款，先後於94年3 月、4 月
    各借款22萬元，說要給我百分之2 之利息，並開立本票，一
    部分以匯款方式，一部分由我太太的妹妹丙○○交付，後來
    被告說過一陣子再給我，之後就找不到被告，被告沒說要以
    房屋抵押給我，告訴狀係委託告訴人甲○○代寫等語（96
    年度偵字第1981號卷第25、33-34 頁、96年度偵字第1335 0
    號第4 頁），顯見告訴人戊○○前後指訴雖有不同，但應以
    其於偵查中之證述較合乎其真意。又參告訴人戊○○於本院
    審理時證稱：被告93年間之借款均已清償，只有積欠94年之
    借款，被告於94年是每次跟我借20萬元，總共借了40萬元，
    被告開立44萬元之本票，其中4 萬元是要給我的利息，但被
    告第3 次要跟我借錢的時候我說沒有錢借他，被告就去丙○○那裡拿4 萬元，因為我有跟會，我有錢放在丙○○那裡，
    被告就從那裡拿走，我認為算跟我借的，所以總共44萬元等
    語（本院(一)卷第252-257 頁）。然參以證人丙○○於本院審
    理時證稱：證人戊○○未跟會，其未曾拿被告戊○○之會款
    4 萬元交付予被告等語明確（本院(四)卷第182 頁），是以，
    是否有告訴人戊○○所述前揭4 萬元借款顯非無疑。
  (二)被告雖不否認確有積欠告訴人戊○○94年之40萬元借款，惟
    堅稱其之前與告訴人戊○○之借款，均係開立支票交付予證
    人丙○○兌現清償，前揭借款後，其有以ATM 方式轉帳部分
    金額予證人丙○○代償告訴人戊○○借款等語，而觀之告訴
    人戊○○曾於94年1 月12日、94年2 月1 日、94年2 月25日
    、94年3 月2 日先後4 次匯款各20萬元予被告（詳如附表6
    ），然據告訴人戊○○於本院審理時證稱：其中94年1 月12
    日、94年2 月1 日之借款，被告以開立支票方式清償，被告
    僅積欠94年2 月25日、94年3 月2 日之借款共計40萬元，之
    前與被告間借款，被告均已開立支票方式清償（本院(五)第85
    頁），因此，考之告訴人戊○○之帳戶資料，其自93年8 月
    12日至94年3 月2 日共計匯款9 次金額高達161 萬元至被告
    帳戶中（詳如附表6） ，然被告匯款至告訴人戊○○帳戶之
    往來明細卻只有93年4 月21日、93年6 月23日之匯款各為16
    萬元、1 萬元（詳如附表7） ，告訴人戊○○確證稱被告之
    前借款均以支票清償，卻無此等交易往來資料，顯見被告堅
    稱其係開立支票予證人丙○○兌現方式以清償告訴人戊○○
    之借款一節，並非不可信。
  (三)徵之證人丙○○於本院審理時證稱：其個人借款予被告部分
    ，被告未曾開立支票方式清償，均係以匯款方式清償，但被
    告會轉交清償告訴人戊○○借款之支票，由其代轉，有時會
    透過其帳戶提示兌現後再由我匯還給告訴人戊○○，被告大
    部分都是透過我的帳戶轉給證人戊○○等語（本院(五)89-92
    頁），復觀之證人丙○○使用之台新銀行板南分行00000000
    000000號帳戶及上海匯豐銀行（原中華商銀）帳戶交易往來
    明細中，確實有多筆支票託收紀錄（詳見本院(四)卷第215 、
    2 63、270 、276 、279 、281 、283 、286 、310 、315
    等頁），核與被告自行整理之支票存入證人丙○○帳戶以清
    償戊○○借款之共計7 筆支票託收及匯款明細大致相符（本
    院(五)第22-25 、26-36 頁），堪信被告前揭所辯相對於告訴
    人戊○○證稱被告從未透過證人丙○○還款云云，應以被告
    前揭所辯較為可採，承上，被告與告訴人戊○○間之借款，
    交互計算後，應僅有94年2 月25日、94年3 月20日之借款40
    萬元本金尚未清償，而非告訴人戊○○所稱之44萬元。
  (四)雖告訴人戊○○證稱：被告係以代償客戶股票交割款為由向
    其借款，此部分除係告訴人戊○○單方面之陳述外，交互參
    諸前揭證人丙○○、丁○○之證述，告訴人戊○○亦知悉被
    告乃擔任證券公司營業員之工作，均可證被告係因自己投資
    股票急需資金，方透過好友即證人丙○○，多次向丙○○之
    姊夫告訴人戊○○短期借款周轉，因此，告訴人戊○○指稱
    被告前揭借款理由尚難遽信。
  (五)輔以被告固有投資股票失利之緣故，需要資金周轉之情，但
    被告乃利用證人丙○○之證券帳戶下單交易，是以，證人丙○○對於被告從事股票投資之情況，知之甚詳，亦無須刻意
    隱瞞或瞞騙丙○○之姊夫即告訴人戊○○之必要，此外，被
    告於94年4 月10日方自元大證券公司離職，此有元大證券公
    司回函在卷可稽（96年度偵字第13349 號第69頁），94年3
    月至4 月間仍有陸續清償告訴人己○○、甲○○相關借款之
    紀錄等情，已詳前述，可見被告向告訴人戊○○借款當時，
    尚有工作收入及清償借款能力，雖被告於94年1 月28日開始
    有16張支票註記之紀錄，但只有94年3 月7 日、4 月7 日發
    生2 張支票退票金額共計49萬元之紀錄，此有法務部- 票據
    信用資料連結作業在卷可憑（96年度他字第1981號第11-13
    頁），94年年中才開始陸續發生信用卡遭強制停卡之情（同
    卷第15-1 7頁），均難謂被告於94年2 月25日、94年3 月20
    日向告訴人戊○○借款時，已存有不法所有意圖之詐欺主觀
    犯意。
  (六)甚至，被告於發生經濟窘迫無法順利依約清償時，仍有開立
    本票予告訴人戊○○以為擔保，並於94年4 月間仍有以ATM
    轉帳予證人丙○○帳戶清償告訴人戊○○借款之情（本院(五)
    卷第41-44 頁），並於94年4 月間仍有出面與告訴人協調清
    償方案，只因清償方案條件不佳，而遭告訴人等人當場表示
    不滿一節，亦據證人丙○○、戊○○、甲○○等人證述無誤
    ，因此，不能以借款事後無法順利清償，或者被告於94年9
    月間有更改姓名、身分證字號等情（96年度偵字地1981號卷
    第10頁），即據此推論被告於借款之初有本於不法所有之意
    圖或施以詐術等情。
五、基上各節，被告固然有向告訴人等人借款，並有部分款項尚
    未清償完畢，然公訴人所舉證據經本院調查結果，尚無法證
    明被告於借款之初有何意圖不法所有之詐欺主觀犯意及實施
    何種詐術，本件應屬單純借款債務不履行之民事糾紛，難以
    刑法詐欺罪相繩，此外，復無其他積極證據可資證明被告確
    有公訴人所指犯行，則按犯罪事實應以證據為其認定基礎，
    如積極證據不足以證明被告犯罪，而依調查所得資料，在一
    般生活經驗上尚非不得另為其他有利被告之推定，本於罪疑
    惟輕法則，應依法為無罪判決之諭知。
據上論斷，應依刑事訴訟法第301 條第1 項，判決如主文。
本案經檢察官簡志龍到庭執行職務。
中    華    民    國    99    年    2     月    26    日
                  刑事第六庭審判長法  官  杜惠錦
                                  法  官  陳美彤
                                  法  官  黃欣怡
以上正本證明與原本無異。
如不服本判決，應於收受送達後10日內向本院提出上訴書狀，其
未敘述上訴之理由者並得於提起上訴後20日內向本院補提理由書
（均須按他造當事人之人數附繕本）。
                                  書記官  陳慧玲
中    華    民    國    99    年    2     月    26    日


司法院資訊處製作；財團法人民間司法改革基金會備份。
